【裁判字號】    99,台上,1503
【裁判日期】    990312
【裁判案由】    違反毒品危害防制條例
【裁判全文】
最高法院刑事判決            九十九年度台上字第一五０三號
上  訴  人  甲○○
上列上訴人因違反毒品危害防制條例案件，不服台灣高等法院台
中分院中華民國九十八年十二月三十一日第二審更審判決（九十
八年度上重更(一)字第四二號，起訴案號：台灣台中地方法院檢察
署九十七年度偵字第二二六五一、二六四六五號），提起上訴，
本院判決如下：
    主  文
上訴駁回。
    理  由
按刑事訴訟法第三百七十七條規定，上訴於第三審法院，非以判
決違背法令為理由，不得為之。是提起第三審上訴，應以原判決
違背法令為理由，係屬法定要件。如果上訴理由書狀並未依據卷
內訴訟資料，具體指摘原判決不適用何種法則或如何適用不當，
或所指摘原判決違背法令情事，顯與法律規定得為第三審上訴理
由之違法情形，不相適合時，均應認其上訴為違背法律上之程式
，予以駁回。本件原判決撤銷第一審關於上訴人甲○○於民國九
十七年七月二十二日、九十七年七月三十一日販賣第一級毒品予
陳仕融部分、九十七年八月四日販賣第一級毒品予李聰明部分、
九十七年八月六日販賣第二級毒品予李聰明部分及九十七年八月
六日販賣第二級毒品予紀淑華部分之科刑判決，改判仍論上訴人
以共同販賣第一級毒品罪一罪、販賣第一級毒品罪二罪，均累犯
，各處有期徒刑十六年；及論上訴人以販賣第二級毒品罪二罪，
其中一罪既遂，一罪未遂，均累犯，依序判處有期徒刑四年、二
年，均併諭知相關之從刑，暨定應執行刑為有期徒刑十九年，併
為相關從刑之諭知。係依憑證人陳仕融、李聰明、紀淑華於偵、
審中所為與原判決認定事實相符之證言，參酌上訴人於偵查中供
稱：九十七年七月二十二日接聽陳仕融電話之女子是廖秋敏（業
經原審法院以九十八年度上重訴字第二三號判處有期徒刑十五年
二月，並經本院判決駁回上訴確定），後來陳仕融即來找上訴人
等語，及佐以卷附之台灣台中地方法院九十七年聲監字第０００
六七五號、聲監續字第０００三六七、０００一六八號通訊監察
書、九十七年七月二十二日晚間九時五十五分許與九十七年七月
三十一日晚上九時三十八分許，證人陳仕融以00000000
000號手機撥打上訴人00000000000號手機購買毒
品之通訊監察譯文、九十七年八月四日凌晨二時四分許與九十七
年八月六日早上八時十九分許，證人李聰明所用0000000
0000號手機與上訴人所使用00000000000號手機
購買毒品之通訊監察譯文、九十七年八月六日下午三時四十六分
許紀淑華以00000000000號手機與上訴人所使用00
000000000號手機購買毒品之通訊監察譯文、搜索扣押
筆錄、扣押物目錄表、指認犯罪嫌疑人紀錄表、目錄表、尿液檢
驗報告表、刑案資料查註紀錄表、現場搜索照片等證據資料，而
為論斷，已敘述其所憑之證據及得心證之理由。而以上訴人辯稱
：其未販賣毒品，只是幫朋友調貨等語，為飾卸之詞，不足採取
，亦已依憑卷證資料，在理由內詳加指駁。從形式上觀察，原判
決並無違背法令之情形存在。上訴意旨略稱：上訴人為警查獲之
後，即供出綽號「鴨仔」之前手歐彥菱，該前手因而為警查獲，
且上訴人於偵查及審判中均自白犯罪，原判決未依修正後之毒品
危害防制條例第十七條第一項、第二項之規定，予以減輕其刑，
復未說明適用刑法第五十九條酌減其刑後，仍定應執行刑為有期
徒刑十九年之理由，均有違誤等語。惟依卷內資料所示，上訴人
並未於偵、審中自白犯行，亦不曾向警方、檢方供出上游毒販之
真實姓名，以利職司毒品查緝機關進行追訴，上訴人所稱藥頭「
鴨仔」之綽號，亦與同案被告廖秋敏供稱藥頭「勇仔」、「土豆
」之綽號明顯不同，所述顯非可採，且對查獲毒品來源無何助益
，自無修正後毒品危害防制條例第十七條第一項、第二項之適用
，原判決已論述甚詳（原判決第十、十一頁）；又原判決就上訴
人所犯三次販賣第一級毒品、二次販賣第二級毒品罪，均適用刑
法第五十九條酌減其刑，量處上開之刑並定應執行刑為有期徒刑
十九年，所定之刑及執行刑並未逾越法定範圍，亦未濫用其權限
，不能任意指為違法。上訴意旨仍執陳詞，對原審刑罰裁量職權
之合法行使及原判決已詳為論列之事項，任意指為違法，難認已
符合首揭法定之第三審上訴要件。其上訴違背法律上之程式，應
予駁回。
據上論結，應依刑事訴訟法第三百九十五條前段，判決如主文。
中    華    民    國  九十九  年    三    月   十二   日
                      最高法院刑事第三庭
                          審判長法官  林  增  福
                                法官  張  清  埤
                                法官  陳  世  雄
                                法官  何  菁  莪
                                法官  王  居  財
本件正本證明與原本無異
                                      書  記  官
中    華    民    國  九十九  年    三    月   十五   日
                                                     ｍ

司法院資訊處製作；財團法人民間司法改革基金會備份。
